【裁判字號】    97,簡上,57
【裁判日期】    970314
【裁判案由】    傷害
【裁判全文】
臺灣臺南地方法院刑事判決              97年度簡上字第57號
上訴人即被告  乙○○
上列上訴人因過失傷害案件，不服本院九十六年度簡字第四一七
九號民國九十六年十二月二十五日第一審簡易判決（聲請簡易判
決處刑案號：九十六年度偵字第一六七四二號），提起上訴，本
院判決如下：
    主  文
上訴駁回。
    事  實
一、乙○○與丙○○在臺南縣六甲鄉烏山頭水庫區內的大湖溝口
    毗鄰從事養雞工作，民國九十六年五月十九日上午九時三十
    分許，乙○○飼養之犬隻侵入丙○○雞舍，丙○○發現後持
    棍追打至乙○○雞舍，乙○○心生不滿，竟出於傷害犯意，
    ，持竹棍（未扣案）一支，在上址毆打丙○○，致丙○○受
    有腦震盪、臉挫傷（簡易處刑書誤載為腦挫傷）、身體多處
    挫傷（左上臂、左大腿、臀部、頸部）、左耳裂傷等傷害。
二、案經丙○○訴由臺灣臺南地方法院檢察署檢察官偵查後聲請
    簡易判決處刑。
    理  由
一、訊據被告乙○○矢口否認有何傷害犯行，辯稱：並未毆打丙
    ○○，蔡女身上的傷是因為兩人在爭搶竹棍的過程中，蔡女
    自行擦撞所致云云。惟查：上揭事實業據被害人丙○○於本
    院證述綦詳，並有奇美醫院柳營分院診斷證明書及傷勢照片
    在卷可稽。對照被告乙○○於警訊供稱：「我先被他推倒，
    她用腳踢我的膀胱及心窩，並拿起砍柴的柴刀預備砍我，我
    隨手拿起竹棍預備打他，竹棍被她抓住，我們互相拉扯，竹
    棍被我搶起來，我才毆打她」等語。足認被害人丙○○上開
    傷勢確係遭被告毆打所致。至被告與被害人是否互毆，被告
    是否亦受有傷害，均不影響被告傷害被害人事實之認定。被
    告上開辯詞，無非卸責之詞，不足採信。事證明確，被告犯
    行洵堪認定。
二、核被告所為，係犯刑法第二百七十七條第一項之傷害罪。原
    審以被告罪證明確，適用刑法第二百七十七條第一項、第四
    十一條第一項前段，刑法施行法第一條之一第一項、第二項
    等規定，並審酌被告管理牲畜疏失在先，危及鄰人財產時，
    未道歉協商，反持棍重毆他人身體，且下手猛烈，未見對人
    尊重及事後未與被害人和解等情狀，量處被告有期徒刑六月
    ，並諭知易科罰金之折算標準，認事用法，均無不合，量刑
    亦屬適當，被告猶執前詞提起本件上訴，為無理由，應予駁
    回。
據上論斷，應依刑事訴訟法第四百五十五條之一第三項、第三百
六十八條，判決如主文。
本案經檢察官甲○○到庭執行職務。
中    華    民    國    97    年    3    月    14     日
                  刑事第十四庭  審判長法  官  林英志
                                      法  官  陳淑勤
                                      法  官  張維君
以上正本證明與原本無異。
不得上訴。
                                      書記官  田富蓉
中    華    民    國    97    年    3    月    14     日
附錄本案論罪科刑法條全文：
中華民國刑法第277條
（普通傷害罪）
傷害人之身體或健康者，處 3 年以下有期徒刑、拘役或 1 千元
以下罰金。
犯前項之罪因而致人於死者，處無期徒刑或 7 年以上有期徒刑；
致重傷者，處3年以上10年以下有期徒刑。


司法院資訊處製作；財團法人民間司法改革基金會備份。
